【裁判字號】    90,訴,561
【裁判日期】    901214
【裁判案由】    違反槍砲彈藥刀械管制條例
【裁判全文】
臺灣新竹地方法院刑事判決                            九十年度訴字第五六一號
    公  訴  人  臺灣新竹地方法院檢察署檢察官
    被      告  甲○○
    指定辯護人  本院公設辯護人  林銘宏
右列被告因違反槍砲彈藥刀械管制條例案件，經檢察官提起公訴（九十年度偵字第五
五二二號），本院判決如左︰
    主      文
甲○○未經許可，販賣可發射子彈具有殺傷力之槍枝，處有期徒刑伍年陸月，併科罰
金新臺幣貳拾萬元，罰金如易服勞役，以罰金總額與陸個月之日數比例折算。扣案之
改造手槍（槍枝管制編號：0000000000號）壹支（含彈匣壹個）及子彈壹
個、玩具槍用金屬彈殼六個，均沒收。
    事      實
一、甲○○前因未經許可，無故持有子彈案件，經本院於民國九十年四月二十七日判
    處有期徒刑四月，併科罰金新臺幣（下同）五萬元，緩刑二年，九十年五月二十
    一日確定，現於緩刑期間，明知未經許可，不得持有或販賣槍枝、子彈，竟於九
    十年九月六日下午二時三十分許，在新竹市○○路○段「龍山社區」內，以五萬
    元之價格，向不詳姓名年籍綽號「阿奇」之成年男子，購買具殺傷力之彷貝瑞塔
    廠半自動手槍製造之改造玩具手槍一支、彈匣二個（一個未扣案）、子彈二顆（
    已試射一顆）、子彈半成品即玩具槍用金屬彈殼六顆等物；旋於當日下午四時三
    十分許，在新竹市○○路二二六巷巷口處，以六萬元之價格，將上開槍枝、子彈
    轉賣予綽號「阿成」之不詳姓名年籍男子牟利。惟綽號「阿成」之男子事後反悔
    ，欲退回上開其已購買之槍、彈，乃委託知情之乙○○（另行審結），於九十年
    九月十三日下午六時許，將「阿成」自甲○○處購來之槍彈等物，運輸至新竹市
    ○○路○段「公園加油站」前，交還予甲○○；而甲○○亦委託其不知情之友人
    吳光文（業經臺灣新竹地方法院檢察署檢察官為不起訴處分）騎乘機車，載送其
    前往「公園加油站」前與乙○○會合，領取槍、彈。嗣為警於上揭時、地當場查
    獲，並在甲○○之手提包內扣得上開具殺傷力之改造玩具手槍一支、彈匣一個、
    子彈二顆（已試射一顆）、子彈半成品即玩具槍用金屬彈殼十九顆等物。
二、案經新竹市警察局移送臺灣新竹地方法院檢察署檢察官偵查起訴。
    理      由
一、右揭事實，業據被告甲○○坦承不諱，核與同案被告乙○○、吳光文供述情節相
    符，足證被告甲○○前開自白與事實相符，堪可採信。被告甲○○從中賺取一萬
    元差價之部分，迭次於警訊及偵查中、本院審理時供述一致，惟其所稱雖已交付
    槍枝，均未收取價款，尚無礙於買賣之成立，不致影響被告自白之真實性。復有
    扣案之槍、彈經送內政部警政署刑事警察局鑑驗，槍枝部分為仿ＢＥＲＥＴＴＡ
    廠半自動手槍製造之金屬玩具手槍換裝土造金屬槍管改造而成，機械性能良好，
    認具有殺傷力；改造子彈二顆，認均係由玩具手槍用金屬彈殼加裝直徑約９ｍｍ
    之金屬彈頭而成，經採樣試射一顆結果，可擊發，認具殺傷力，改造子彈十九顆
    ，認均係玩具槍用金屬彈殼，有內政部警政署刑事警察局九十年九月二十八日刑
    鑑字第九０一五一四號鑑驗通知書一紙在卷可參。本件事證明確，被告甲○○犯
    行堪以認定。
二、核被告甲○○所為，係犯槍砲彈藥刀械管制條例第十一條第一項之販賣可發射子
    彈之槍砲（改造手槍）罪、第十二條第一項之販賣子彈罪。被告所犯販賣改造手
    槍罪與販賣子彈罪係一行為觸犯數罪名，屬想像競合犯，應從一重販賣改造手槍
    罪處斷。爰審酌被告甲○○年輕力壯，不思上進，於前案違反槍砲彈藥刀械管制
    條例案件緩刑期間竟因缺錢使用，見因不詳姓名年籍綽號「阿成」之成年男子欲
    購槍，即販入槍枝出售，以賺取差額，但所得僅一萬元，並自白其犯罪，犯後態
    度尚稱良好等一切情狀，量處如主文所示之刑，罰金部分併諭知易服勞役之折算
    標準。扣案之改造手槍（槍枝管制編號：0000000000號）一支（含彈
    匣一個）及子彈一顆，為違禁物，應依刑法第三十八條第一項第一款沒收，改造
    子彈六顆，均係玩具槍用金屬彈殼，為被告所有供犯罪所用之物，業據被告供明
    在卷，應依同法第三十八條第一項第二款沒收，其中一顆子彈因試射而僅剩彈殼
    ，另彈匣一個未扣案及其餘改造子彈十三顆，係玩具槍用金屬彈殼，不具殺傷力
    ，被告亦否認為其所有，均不為沒收之諭知，附此敘明。
三、第按，保安處分係對受處分人將來之危險性所為拘束其身體、自由等之處置，以
    達教化與治療之目的，乃為刑罰之補充制度。本諸法治國家保障人權之原理及刑
    法之保護作用，其法律規定之內容，應受比例原則之規範，使保安處分之宣告，
    與行為人所為行為之嚴重性、行為人所表現之危險性，及對於行為人未來行為之
期待性相當。而保安處分中之強制工作，旨在對嚴重職業性犯罪及欠缺正確工作
    觀念或無正常工作因而犯罪者，強制其從事勞動，以學習一技之長及正確之謀生
    觀念，使其日後重返社會後，能適應社會生活，此觀刑法第九十條第一項及竊盜
    犯贓物犯保安處分條例第三條第一項規定，亦均係本此意旨而制定，而由法院視
    行為人之危險性格，決定應否交付強制工作，以達特別預防之目的。據此，原槍
    砲彈藥刀械管制條例第十九條第一項之規定，不問行為人有無預防矯治其社會危
    險性之必要，一律宣付強制工作三年，拘束其中不具社會危險性之受處分人之身
    體、自由部分，其所採措施與所欲達成預防矯治之目的及所需程度，即不合憲法
    第二十二條所定之比例原則，故犯槍砲彈藥刀械管制條例第十九條第一項所定之
    罪，不問行為人有無預防矯治其社會危險性之必要，一律宣付強制工作三年之部
    分，與前開意旨不符者，應不予適用，且該條規定亦於九十年十一月十四日經總
    統公布修正應刪除，亦併予敘明。
據上論斷，應依刑事訴訟法第二百九十九條第一項前段、槍砲彈藥刀械管制條例第十
一條第一項、第十二條第一項、刑法第十一條前段、第五十五條、第四十二條第三項
、第三十八條第一項第一款、第二款，現行法規所定貨幣單位折算新臺幣條例第二條
決如主文。
本案經檢察官吳金棟到庭執行職務。
中      華      民      國    九十      年     十二     月     十四     日
                              臺灣新竹地方法院刑事第一庭
                                  法  官  林  秋  宜
右正本證明與原本無異。
如不服本判決，應於判決送達後十日內向本院提出上訴狀（應附繕本），上訴於臺灣
高等法院。
                                  書記官  張  雲  娥
中      華      民      國    九十      年     十二     月     十四     日
附錄論罪法條全文：
槍砲彈藥刀械管制條例第十一條第一項
未經許可，製造、販賣或運輸第四條第一項第一款所稱其他可發射金屬或子彈具有殺
傷力之各式槍砲者，處五年以上有期徒刑，併科新臺幣一千萬元以下罰金。
槍砲彈藥刀械管制條例第十二條第一項
未經許可，製造、販賣或運輸子彈者，處一年以上七年以下有期徒刑，併科新臺幣五
百萬元以下罰金。


司法院資訊處製作；財團法人民間司法改革基金會備份。
